【裁判字號】    94,上重更(一),7
【裁判日期】    950601
【裁判案由】    違反毒品危害防制條例
【裁判全文】
臺灣高等法院高雄分院刑事判決     94年度上重更(一)字第7號
    上  訴  人
    即  被  告  甲○○
                        （
    選任辯護人  柳聰賢  律師
上列上訴人因違反毒品危害防制條例案件，不服臺灣高雄地方法
院93年度重訴字第34號中華民國93年9 月17日第一審判決（起訴
案號：臺灣高雄地方法院檢察署93年度偵字第4166號），提起上
訴，經最高法院發回更審，本院判決如下：
    主  文
原判決撤銷。
甲○○共同運輸第一級毒品，處無期徒刑，褫奪公權終身。扣案
第一級毒品海洛因壹佰陸拾包（合計淨重貳仟貳佰肆拾貳點肆
公克）、含海洛因殘渣之空夾鏈袋壹佰陸拾只（總重壹佰參
拾柒點零陸公克）均沒收銷燬之；印有「優良品」字樣之商店
手提袋壹只、商品包裝袋貳只、巧克力糖包裝紙壹佰陸拾只，
均沒收。
    事  實
一、甲○○明知海洛因業經行政院公告列為毒品危害防制條例第
    2 條第2 項第1 款之第一級毒品，且屬行政院依懲治走私條
    例公告之管制進出口物品，不得非法持有、運輸及進口，竟
    與綽號「寶哥」之林永華（民國○○年○○月○○日生，未據起訴
    ，經檢察官通緝中）及不詳姓名、年籍，綽號「阿葛」之成
    年男子（下稱「阿葛」）共同謀議運輸管制物品第一級毒品
    海洛因進口，由林永華指示甲○○於民國93年2 月18日自高
    雄小港國際機場（下稱小港機場）搭機出境，前往大陸地區
    廣東省珠海市，甲○○與「阿葛」基於共同犯意之聯絡及行
    為分擔，並由「阿葛」於同年月20日凌晨至甲○○下榻之海
    景飯店，負責交付甲○○1 只外面印有「優良品」字樣之
    某商店手提袋，其內放置該店商品包裝袋2 包，內裝以巧克
    力糖果紙包裝，裡面再裝有第一級毒品海洛因粉末之夾鏈袋
    共計163 小包（合計淨重2242.43 公克，含海洛因殘渣之空
    夾鏈袋包裝總重137.06公克），由甲○○於搭機返台時以隨
    身行李夾帶入境後，再派人向甲○○取貨。甲○○遂於同日
    將上開「阿葛」所交付內裝第一級毒品海洛因之手提袋藏放
    於隨身行李箱內，從大陸地區廣東省珠海市前往澳門，再於
    當日下午搭乘復興航空公司編號GE-0363 號班機自澳門往高
    雄入境抵達小港機場，隨身行李箱亦隨機運送入境，以此方
    式運輸上開管制物品第一級毒品海洛因進入我國境內。嗣因
    法務部調查局航業海員調查處高雄站（下稱高雄海調站）就
    林永華所使用之行動電話執行通訊監察作業後查覺有異，於
    同日下午2 時30分，甲○○通過小港機場入境檢查室時，會
    同財政部高雄關稅局、行政院海巡署臺南機動查緝隊等單位
    人員查驗甲○○之行李，當場在其隨身行李上層查獲1只 「
    阿葛」及林永華所有，印有「優良品」字樣之某商店手提
    袋，其內放置該店商品包裝袋2 包，內裝以巧克力糖果紙包
    裝之裝有第一級毒品海洛因粉末之夾鏈袋共計163 小包（合
    計淨重2242.43 公克，含海洛因殘渣之空夾鏈袋包裝總重13
    7.06公克），始悉上情。
二、案經法務部調查局航業海員調查處高雄站移送臺灣高雄地方
    法院檢察署檢察官偵查起訴。
    理  由
甲、程序方面：
一、本件法務部調查局93年3月19日調科壹字第09300113060號
    鑑定通知書，即關於本件毒品海洛因之鑑驗結果報告，固屬
    被告以外之人於審判外之書面陳述，為傳聞證據，惟本件鑑
    定係檢察官囑託鑑驗毒品專業機關之法務部所為之鑑定，鑑
    定人並依刑事訴訟法第206 條出具鑑定報告，係屬依據刑事
    訴訟法第159條第1項之例外規定，又被告、辯護人及檢察官
    均未爭執其證據能力，依據同法第159條之5第1 項，自屬有
    證據能力。
二、另本件卷附之被告甲○○、共犯林永華之入出境紀錄、法務
    部調查局航業海員調查處高雄站94年5月26日航高緝字第094
    54701660號函、台灣土地銀行新興行94年7 月5 日新存字第
    0940000444號函、台灣大哥大股份有限公司行動電話基本資
    料查詢結果，屬被告以外之人於審判外之書面陳述，惟被告
    、辯護人及檢察官均未爭執其證據能力，依刑事訴訟法第15
    9 條之5 第1 項之規定，得為證據。
三、法務部調查局航業海員調查處高雄站就本件被告與共犯林永
    華間之通訊監察所為之錄音光碟、本件查獲過程光碟及照片
    ，均屬利用機械所為之紀錄，並非供述證據，該等證據均經
    正當法律程序取得，且業已踐行合法之調查程序，自得為審
    判上之證據。另原審及本院就前開錄音錄影光碟當庭勘驗之
    筆錄，屬公務員職務上製作之紀錄文書，被告、辯護人及檢
    察官亦均未表示異議，則依據刑事訴訟法第159 條之4 、第
    159條之5 第1 項之規定，得為證據。
乙、實體方面：
一、訊據上訴人即被告甲○○固坦承自大陸地區以隨身行李攜帶
    上開裝有第一級毒品海洛因之手提袋至澳門搭機返台，在小
    港機場通關檢查時，為關稅局人員查獲之事實不諱，惟矢口
    否認有何運輸第一級毒品及私運管制物品進品之犯意，辯稱
    ：我之前到大陸旅遊時，經由台灣的友人「寶哥」之介紹認
    識「阿葛」，這次到大陸旅遊，「阿葛」知悉我即將返台，
    遂於20日凌晨到飯店找我，交給我1 只手提袋，說裡面是巧
    克力糖，委託我帶回去給台灣的親戚，並表示等我回到台灣
    時，會再打電話給我叫人過去拿，我沒有把手提袋內的2 包
    東西拿出來看，也沒有向對方收取費用，因為該只手提袋和
    之前「寶哥」送我的禮盒是同一家商店的袋子，我認為幫人
    家帶糖果沒有關係，不知道裡面是海洛因，否則海關人員檢
    查行李時，不會馬上配合，也不會直接向海關人員表示糖果
    是我的等語。辯護人辯護意旨另以：(1)被告當時攜帶2 個手
    提行李袋，「阿葛」向被告表示將糖果放置於行李箱內較方
    便提拿，被告乃聽從「阿葛」之建議，並非故意隱匿糖果禮
    盒。且本案遭查獲之毒品係放置於被告之行李箱最上層，並
    未特別隱藏，又係以糖果之禮盒包裝完整，在糖果紙拆開前
    ，根本無法看到裡面有任何東西，被告在接受海關人員檢查
    時，表情自然等情，業經海關人員洪麗華證述在卷，若被告
    明知該物品為毒品，顯然不可能如此輕率隨意地放置於行李
    箱最上層，並神色自若地接受檢查，再依原審法院93年6 月
    1 日勘驗查獲經過之光碟結果，亦可知被告在知悉糖果內藏
    有海洛因時，表情十分驚訝、錯愕；(2)起訴書所指被告以受
    有「阿發」代付旅遊費用而同意代為運輸毒品，顯與經驗法
    則不符，蓋毒品價值與旅費差距太過懸殊，若被告果真知道
    該物為毒品，不可能只以旅費為代價而代為運送；(3)被告因
    係受林永華之友人「阿葛」之託攜帶糖果禮盒入關方遭逮捕
    ，於遭查獲海洛因時，被告猶茫然不知何故，急於聯繫林永
    華以明緣由，經調查人員告以准許被告打電話聘請律師時，
    被告方撥打林永華之行動電話，然林永華之行動電話已關機
    ，被告只得以傳簡訊方式給林永華，調查人員方於筆錄中記
    載「被告以電話委託朋友林Ｏ華幫忙聘請律師」等語，若被
    告確實知悉林永華與本件毒品有關，且有意隱瞞林永華之身
    分，衡情自不可能向調查人員表示撥打林永華之行動電話乙
    事，可見被告確實不知攜帶海洛因入關，亦不知林永華與本
    件毒品有關，且被告在調查局時係因緊張，方將「阿葛」誤
    記為「阿發」，並非有意隱瞞「阿葛」；(4)被告與林永華認
    識後，林永華邀被告至大陸珠海旅遊，表示願代為支付機票
    並招待，至大陸後，被告曾欲向林永華兌換人民幣使用，林
    永華即拿人民幣給被告，表示以後再結算，被告尚未償還林
    永華上開金錢，故於調查人員詢問何人支付旅費時，被告心
    想未償還林永華之金錢加起來可抵付林永華口頭上表示要支
    付之機票錢，且因被告不知悉林永華與本件毒品有關，深怕
    提及林永華支付，會牽連林永華，乃謂其第二、三次至澳門
    之旅費係「阿發」幫其支付，然實際上被告3 次旅費均係其
    自費，有購買機票之收據3 紙可證云云。
二、經查：
（一）上揭被告甲○○於93年2 月18日自小港機場搭機出境，前
      往大陸地區廣東省珠海市，其男友林永華之友人「阿葛」
      於同年月20日凌晨至被告下榻之飯店，交付被告1 只印有
      「優良品」字樣之某商店手提袋，其內放置外觀上為該
      店商品巧克力糖2 包，委託被告於搭機返台時以隨身行李
      攜帶入境後，再派人向被告拿取上開物品，被告遂將上開
      物品放入隨身行李箱內，於同日從珠海市前往澳門，搭乘
      復興航空公司之班機抵達高雄小港國際機場，隨身行李箱
      亦隨機運送入境，嗣於同日下午2 時30分，被告通過小港
      機場入境檢查室時，經高雄海調站調查員通知海關人員查
      驗其行李，在其隨身行李上層起出上開手提袋，經開啟內
      裝之商品包裝袋2 包及巧克力糖包裝紙163 只後，發現其
      內均係以夾鏈袋包裝之白粉共計163 包等情，業據被告自
      承在卷，核與證人即高雄海調站調查員陳永盛、海關人員
      洪麗華、梁世德等人於原審法院審理中證述之查獲經過相
      符，並有以夾鏈袋包裝之白粉163 包、「優良品」商店
      手提袋1 只、商品包裝袋2 只、巧克力糖包裝紙163 只等
      物扣案可證，及被告之入出境查詢資料1 紙、海關人員查
      驗扣案物之光碟片1 片、原審法院93年6 月1 日勘驗上開
      光碟片之筆錄、扣案物照片7 張等附卷可稽。
（二）前開扣案以夾鏈袋包裝之白粉163 包，經送驗結果，均含
      第一級毒品海洛因成分，合計淨重2242.43 公克，空包裝
      總重137.06公克，純度86.3％，純質淨重1929.16 公克，
      亦有法務部調查局93年3 月19日調科壹字第220016833 號
      鑑定通知書1 紙存卷足憑。足認被告確有運輸管制物品第
      一級毒品海洛因進口之事實無訛。
（三）被告及辯護意旨雖否認被告知情受託攜帶入境之物品為海
      洛因一節，並以前詞置辯，然：
  (1)、本件係因高雄海調站對林永華所使用之0000000000號行動
      電話進行通訊監察作業時，發現林永華於93年2 月18日撥
      打電話給被告，吩咐被告於當日前往大陸，並於同年月20
      日返台，且表示有人會安排房間給被告等語，高雄海調站
      之調查員始會同海關人員，於被告搭機返臺通關檢查時，
      查驗其行李，因而查獲被告以隨身行李夾帶海洛因入境等
      情，業據證人陳永盛於原審法院審理中證述在卷（見原審
      卷(一)第125 頁至第131 頁），並有臺灣高雄地方法院檢察
      署通訊監察書、通訊監察作業報告表、電話錄音光碟、原
      審法院93年8 月12日勘驗上開光碟之筆錄各1 份存卷可查
      ，應堪認定。被告雖於原審法院審理中供稱：林永華於93
      年2 月17日去我住處找我，叫我去大陸玩幾天，我表示隔
      天如果起得早就去，隔天林永華打電話給我，叫我去大陸
      ，我就起床等語。然林永華於93年2 月17日向被告表示要
      被告去大陸玩之意思，被告於隔日即搭機出境，設若被告
      係臨時起意前往大陸地區旅遊，當不至於如此倉促成行。
      再者，林永華安排被告於93年2 月18日自小港機場出境，
      於同年月20日即自小港機場入境，扣除搭機之首尾2 日，
      被告實際上在大陸地區之時間僅剩1 日，若係正常旅遊，
      何以突然前往大陸，而事先已有人安排飯店，與被告接洽
      並交付東西，且停留如此短暫的時間，顯見被告此次前往
      大陸之目的並非旅遊甚明。再對照卷附林永華之入出境查
      詢資料（查詢時間至93年6 月25日止）顯示，林永華自93
      年2 月13日自小港機場出境，同年月17日自小港機場入境
      ，同年月20日又自小港機場出境，即未再返台一情，足認
      被告此行係依林永華之指示，專程前往大陸為林永華辦事
      ，且林永華於93年2 月13日至同年月17日之離臺期間，已
      事先安排妥當被告此次前往大陸之一切事宜，並在被告前
      往大陸後，留在臺灣接應，待被告遭逮捕後，因恐事跡敗
      露，又隨即逃離臺灣之事實。是被告所辯前往大陸旅遊一
      節，顯不足採。至被告於本院前審審理中雖聲請傳訊證人
      林永華，惟林永華已於93年2 月20日出境，迄今未再入境
      ，此有內政部警政署入出境管理局關於林永華之入出國證
      明書1 份附於本院卷內可稽，且林永華亦因毒品危害防制
      條例案件，經臺灣高雄地方法院檢察署於94年4 月28日發
      佈通緝，有臺灣高等法院被告通緝紀錄表1 份附於本院卷
      (二)第149 頁足憑，況且被告亦不知林永華現在何處，自屬
      無從調查，爰依刑事訴訟法第163 條之2 第1 款之規定，
      駁回被告此部分之聲請。
  (2)、又被告前往大陸後，林永華之友人「阿葛」果於被告返台
      前至被告下榻之飯店交付上開扣案藏有海洛因之手提袋1
      只予被告，委託被告放置於行李箱內攜帶回臺，並表示待
      被告返臺後會再打電話與被告聯絡，並派人向被告拿取上
      開物品之事實，業如前述。被告雖辯稱誤以為「阿葛」所
      交付之物品為巧克力糖，沒有拿出來查看等語。但「阿葛
      」所交付之手提袋並未封裝，被告受託攜帶該物，於放入
      行李箱前必先查看其內物品，以免在攜帶運送之過程中損
      及該物；而扣案海洛因粉末係先以夾鏈袋包裝後，再以巧
      克力糖果紙包裝，海關人員洪麗華於查驗時，尚未拆開巧
      克力糖果紙前，以手觸摸，即可感覺裡面的物體軟軟的一
      情，亦據證人洪麗華於原審法院審理中證述在卷，是被告
      只要以手觸摸，即可輕易判別「阿葛」委託其攜帶來台之
      之物並非巧克力糖，所辯誤以為係巧克力糖一節，實難採
      信。至本案扣押之巧克力糖果外包裝2 紙，經鑑定結果，
      並無被告甲○○之指紋，此固有法務部調查局93年11月12
      日調科二字第09300446470 號鑑定通知書1 份附卷可證，
      但此僅證明被告並未取出該糖果包裝袋2 包，其仍能自外
      面之手提袋予以觸摸分辨，故上開鑑定書尚無從為被告有
      利認定之依據。再按運毒者將毒品藏匿在行李箱內用以矇
      混通關，乃為國際販毒集團常用之運輸毒品方式，又按查
      緝毒品走私進口係政府一向之政策，進出關亦有警語，且
      屢有破獲，並在電視、報紙等媒體上多有報導，而被告先
      前已有2 次出境紀錄，有被告之入出境資料在卷可稽，就
      海關防制查緝走私、運輸毒品之情況實難諉為不知；而前
      開扣案毒品，外觀上為價值不高之巧克力糖2 包，且得以
      經由郵寄託運之方式合法輸入臺灣，「阿葛」竟專程至被
      告下榻之飯店，委託被告以隨身行李攜帶入境，且未告知
      收貨人之姓名、住所或電話，僅表示待被告返臺後會再打
      電話與被告聯絡，並派人向被告取貨，其手續之繁複、不
      便，及刻意隱瞞收貨人之姓名、住所或電話等情，均與常
      情不符。況且，前開扣案毒品淨重高達2242.43 公克，其
      價值自屬不菲，而走私毒品海洛因雖利潤甚高，然失風者
      均受重刑懲處，海洛因亦將遭國家沒收，對運毒者而言損
      失自屬不貲，「阿葛」若非事先已與林永華及被告就走私
      海洛因來台一事有周詳、縝細之計畫，豈會毫無心防地將
      上開毒品託付被告攜帶回臺。參以被告於93年4 月22日原
      審法院行準備程序中供稱：「阿葛」去找我拿東西給我時
      ，有說「寶哥」告訴他我人在那邊，他才來找我，託我帶
      東西拿給臺灣的親戚，他之後有說把禮物拿給「寶哥」，
      由「寶哥」帶去給「阿葛」的親戚就可以了，「寶哥」當
      時人在臺灣等語，足徵被告前往大陸為「阿葛」夾帶海洛
      因來臺一事，確係林永華與「阿葛」事先安排，且被告在
      依林永華之指示前往大陸時早已知悉此事，至被告事後改
      稱：當時的回答是我自己的猜想等語，顯係事後卸責之詞
      ，不足採信。
  (3)、證人洪麗華固於原審法院審理中結證稱：我檢查被告手拉
      的行李箱，一打開就可以看到糖果，沒有特別去隱藏，我
      問被告是什麼東西，她說是巧克力，我們把塑膠袋打開，
      裡面有一塊、一塊的糖果，拆開來看，裡面是白色的粉末
      ，糖果紙拆開前，不能看到裡面的白色粉末，後來到辦公
      室拿試劑檢測粉末，被告說她不知道是什麼東西，我檢查
      被告時，被告的表情蠻自然的等語（見原審卷(一)第135 頁
      至第139 頁）。然因一般運毒者，為規避海關之稽查，必
      將夾藏之毒品改裝成與市售之商品一樣，以免引人懷疑，
      用以矇混通關；且犯罪者遭查獲時，刻意偽裝表情、反應
      以卸責者，亦在所多有。是尚難以證人洪麗華前開證詞作
      為被告不知所攜帶之物品內藏有海洛因之有利認定依據。
      被告另辯稱為「阿葛」攜帶前開扣案物來臺並無任何代價
      等語，惟運輸、走私毒品，並不以有獲得報酬或代價為法
      定之構成要件，縱使被告未獲得任何代價，亦不影響本件
      犯罪之成立。至起訴書記載被告為圖「阿發」代付旅費之
      利益，而同意代為運輸毒品一節，除被告曾於高雄海調站
      詢問時供稱：第二、三趟皆是「阿發」要求我去澳門、大
      陸玩，且旅費由「阿發」幫我支付云云外，並無其他證據
      以佐其說，純屬臆測之詞，應非可採。又被告於案發後有
      無刻意隱瞞林永華或「阿葛」，或被告與林永華間有無金
      錢來往等情，均與本案犯罪事實無關，故不予審酌。
  (4)、被告辯稱：林永華曾叫我匯款給「阿葛」的姊姊乙○○，
      請求傳訊乙○○等語。本院依據被告所供述之資料查出乙
      ○○之戶籍，然證人乙○○於本院95年5 月22日審理時結
      證稱：「我沒有去土銀新興分行開戶，我沒有該行存摺簿
      ，我只有郵局的存摺，我也沒有去土銀新興分行領出匯款
      ，也沒有將帳戶借給別人使用，我沒有弟弟，也不認識『
      阿葛』、林永華。我在多年前曾經遺失證件，我的證件放
      在包包裡遺失了，遺失後沒有多久，就有人寄回來還給我
      ，所以我的身分證並沒有申請補發。」等語（見本院卷(二)
      第211 頁至第212 頁），可見本院亦無從自被告所提出之
      該線索查出有關「阿葛」之真實姓名、住所等資料來加以
      傳訊，併此敘明。
  (5)、另此次最高法院發回意旨，其中以證人陳永盛於原審證述
      ：於入境時，發現有2 名可疑人物（即林澤雄、王麒閔）
      在上訴人後面跟盯，嗣伊2 人發現被告被查獲時，連行李
      都沒有拿，就跑掉了等語，認本件是否有其他共犯護航等
      情，應併予查明等語。惟經本院函查法務部調查局航業海
      員調查處高雄站有關前述2 人有無涉案一節，經該站以94
      年5 月25日航高緝字第09454701660 號函回覆，該站並未
      發現林澤雄、王麒閔2 人與主嫌等有通聯情形，且經無數
      艙單比對，與該集團嫌犯入出境時間亦無吻合點，故無法
      證實有涉案情節（參本院上重更(一)卷第70頁至71頁）。自
      難據以陳永盛所述之可疑行跡，而認定該2 人為被告甲○
      ○等人之共犯，附此說明。
  (6)、綜上所述，被告辯稱：不知「阿葛」所交付之物品為海洛
      因等語，實與事實有間，尚難採信。被告與林永華及「阿
      葛」3 人就上開私運海洛因進口我國境內一事，事前必有
      所溝通且設計周詳之計畫而付諸實行，被告係依林永華之
      吩咐前往大陸地區，並由「阿葛」於前揭時、地交付上開
      第一級毒品海洛因予被告，再由被告私運海洛因進口我國
      境內，林永華與被告及「阿葛」3 人事先謀議，再指示被
      告甲○○至大陸地區將前述第一級毒品海洛因走私運輸至
      臺，為共謀共同正犯，綽號「阿葛」於海景飯店將前述第
      一級毒品海洛因交付予被告甲○○，再由被告甲○○運輸
      來臺，其2 人彼此間互有犯意聯絡及行為分擔，應成立共
      同正犯。本案事證明確，被告運輸第一級毒品海洛因、私
      運管制物品進口等犯行，均堪認定。
三、查海洛因為毒品危害防制條例第2條第2項第1款所稱之第一
    級毒品，且屬行政院依懲治走私條例第2條第4項授權訂定、
    發布之「懲治走私條例公告管制物品項目及其數額」甲項第
    4點所示之管制進出口物品，不限其數額，均不得私運進出
    口。又自大陸地區私運物品進入臺灣地區，或自臺灣地區私
    運物品前往大陸地區者，以私運物品進口、出口論，適用懲
    治走私條例之規定處斷，懲治走私條例第12條定有明文。是
    核被告所為，係犯毒品危害防制條例第4條第1項之運輸第一
    級毒品罪及懲治走私條例第12條、第2條第1項之私運管制物
    品進口罪。林永華與綽號「阿葛」、甲○○事先謀議，再指
    示被告甲○○至大陸地區將前述第一級毒品海洛因走私運輸
    至臺，為共謀共同正犯，綽號「阿葛」於海景飯店將前述第
    一級毒品海洛因交付予被告甲○○，再由被告甲○○運輸來
    臺，有犯意聯絡及行為分擔，為共同正犯。又被告持有海洛
    因之低度行為，為運輸第一級毒品之高度行為所吸收，不另
    論罪。被告以1 夾帶毒品行為同時觸犯上開2 罪名，為想像
    競合犯，應依刑法第55條規定從一重論以運輸第一級毒品罪
    。公訴人雖未就被告私運管制物品進口之犯行提起公訴，惟
    此部分犯行與前揭起訴並經論罪科刑之運輸第一級毒品犯行
    間，有想像競合犯之裁判上一罪關係，為起訴效力所及，本
    院自應併予審理。
四、原審以被告甲○○罪證明確，因予論罪科刑，固非無見；惟
    按該巧克力糖果紙內裝第一級毒品海洛因粉末之空夾鏈袋共
    計163 個，因該夾鏈袋已沾附海洛因粉末，與海洛因粉末無
    從分離，應一併視為毒品予以宣告沒收銷燬，原判決就此部
    分誤為「並無不可析離之關係」，而僅為沒收之宣告，自有
    未洽。被告上訴意旨，仍執前詞，否認犯罪，指摘原判決不
    當，雖無理由，然原判決既有上開可議之處，自屬無可維持
    ，應由本院將原判決予以撤銷改判。爰審酌被告違反法令自
    大陸地區運輸第一級毒品海洛因進口，查獲之海洛因淨重高
    達2242.43 公克，若流入市面，將嚴重戕害國人身心健康，
    且所夾帶來臺之海洛因已巧心設計偽裝成巧克力糖，增加執
    法人員查緝之困難，犯罪情節甚重，犯後未能坦承犯行，難
    認其已有悔意，惟念其並無前科，有臺灣高等法院被告全國
    前案紀錄表1 份在卷足按，素行尚佳，一時失慮而觸犯法紀
    等一切情狀，量處無期徒刑，並依法宣告褫奪公權終身。至
    辯護人請求依刑法第59條規定減刑云云；然本院審酌本件扣
    案之海洛因高達淨重2242.43 公克，數量甚多，且被告迄今
    否認犯罪，況依被告之供述亦無從查出「阿葛」，其犯罪情
    節尚無足堪憫恕之情事，故不宜依刑法第59條規定減輕其刑
    ，併此敘明。扣案第一級毒品海洛因163 包（合計淨重2242
    .43 公克）均係查獲之第一級毒品。另該毒品之外包裝，即
    含海洛因殘渣之空夾鏈袋共計163 個（包裝總重137.06公克
    ），因該夾鏈袋已沾附海洛因粉末，與海洛因粉末無從分離
    ，應一併視為毒品，應依毒品危害防制條例第18 條 第1 項
    前段規定，宣告沒收銷燬之，至鑑驗耗用之毒品既已滅失，
    自無庸宣告沒收銷燬；印有「優良品」字樣之商店手提袋
    1 只、商品包裝袋2 只、巧克力糖包裝紙163 只等物，均係
    「阿葛」及林永華等共犯所有，供犯本件運輸第一級毒品罪
    所用之物，應依同條例第19條第1 項前段之規定，併予宣告
    沒收。另扣案於被告住處查獲之磅秤2 個，尚難認與本件被
    告私運管制物品第一級毒品海洛因進口之犯行有關，故不予
    宣告沒收，附此敘明。
據上論結，應依刑事訴訟法第369 條第1 項前段、第364 條、第
299 條第1 項前段，毒品危害防制條例第4 條第1 項、第18條第
1 項前段、第19條第1 項，懲治走私條例第2 條第1 項、第11條
、第12條，刑法第11條、第28條、第55條、第37條第1 項，判決
如主文。
本案經檢察官張其主到庭執行職務。
中    華    民    國    95    年    6     月    1     日
                  刑事第二庭    審判長法  官  林正雄
                                      法  官  陳啟造
                                      法  官  黃壽燕
以上正本證明與原本無異。
如不服本判決應於收受本判決後10日內向本院提出上訴書狀，其
未敘述上訴理由者，並得於提起上訴後10日內向本院補提理由書
狀（均須按他造當事人之人數附繕本）「切勿逕送上級法院」。
中    華    民    國    95    年    6     月    1     日
                                      書記官  王婉蓉
附錄本判決論罪科刑法條：
毒品危害防制條例第4 條第1 項
  製造、運輸、販賣第一級毒品者，處死刑或無期徒刑；處無期
  徒刑者，得併科新臺幣1000萬元以下罰金。
懲治走私條例第2 條第1 項
  私運管制物品進口、出口逾公告數額者，處7 年以下有期徒刑
  ，得併科新臺幣300 萬元以下罰金。


司法院資訊處製作；財團法人民間司法改革基金會備份。
